臺灣高等法院臺中分院刑事裁定　
110年度聲字第2881號
聲  請  人  
即  被  告  詹益志




選任辯護人  黃文皇  律師（法扶律師）
上列聲請人因違反毒品危害防制條例等案件（本院110年度上訴
字第1849號），聲請具保停止羈押，本院裁定如下：
    主  文
聲請駁回。 
    理  由
一、本案聲請人即被告詹益志（下稱被告）因違反毒品危害防制
    條例等案件，前經本院法官訊問後，認其所涉毒品危害防制
    條例第4條第1項之運輸第一級毒品之犯罪嫌疑重大，有刑事
    訴訟法第101條第1項第3款之情形，且有羈押之必要，於民
    國110年10月19日執行羈押在案，先予敘明。
二、被告聲請具保停止羈押意旨略以：伊有固定之住、居所，家
    中有父、母親及三名年紀分別為00歲、0歲、0歲之子，其於
    羈押前擔任○○人員，並無逃亡之虞，亦無湮滅、偽造、變造
    證據或勾串證人之虞，且伊已認罪，並就所知事實說明，也
    不會棄保或棄家人於不顧，可認具保足以替代羈押，而已不
    具有繼續羈押之必要性；又伊經以所犯屬刑事訴訟法第101
    條第1項第3款所定重罪為唯一之羈押原因，有違司法院大法
    官釋字第665號解釋意旨；再其於為警查獲時匆忙遭拘提後
    羈押禁見多時，且遇疫情，無法親自處理在外債務及取回投
    資款項，請准以重金交保，以利在外處理上開事宜，免其配
    偶擔負經濟之重擔，並得以於執行時免於擔心而坦然面對等
    語。
三、本院查：
(一)按法院於認定羈押被告之原因是否存在時，係就被告是否犯
    罪嫌疑重大，有無刑事訴訟法第101條、第101條之1所定情
    形為必要之審酌。復按法院為羈押之裁定時，並非在行被告
    有罪、無罪之調查，其本質上係屬為保全被告使刑事訴訟程
    序得以順利進行，或為擔保嗣後刑之執行程序，而對被告實
    施剝奪其人身自由之強制處分，法院僅應就形式上之證據判
    斷被告犯罪嫌疑是否重大，有無羈押原因及有無羈押之必要
    性，關於羈押原因之判斷，尚不適用訴訟上之嚴格證明原則
    。再按所謂羈押必要性，係由法院就具體個案，依職權衡酌
    是否有非予羈押顯難以遂行訴訟或執行程序者為依據，法院
    在不違背通常生活經驗之定則或論理法則時，依法自有審酌
    認定之職權。
(二)查被告所涉毒品危害防制條例第4條第1項之運輸第一級毒品
    等罪嫌，業經原審即臺灣彰化地方法院以110年度重訴字第3
    號判處有期徒刑16年6月在案（參見本院110年度上訴字第18
    49號卷第83至99頁所示之原審判決書），足認被告前開運輸
    第一級毒品等犯罪嫌疑確屬重大。又被告前開所涉運輸第一
    級毒品之罪，不惟係屬刑事訴訟法第101條第1項第3款所定
    之重罪，且被告係經由偵查機關循線始將其拘提到案而查獲
    （被告非自動到案），有法務部調查局航業調查處解送人犯
    報告書、臺灣彰化地方檢察署檢察官拘票各1份（見110年度
    偵字第2171號卷第3至6頁、第47至49頁）在卷可稽，又依被
    告所涉運輸第一級毒品罪之情節，係由被告先行赴泰國接洽
    、出資購買及聯絡自泰國輸入海洛因進入我國等事宜，此據
    被告於本院準備程序供認在卷（見本院110年度上訴字第184
    9號卷第202、204頁），且有被告之入出境資訊連結作業1件
    （見本院110年度上訴字第1849號卷第239頁）在卷可憑，實
    有相當理由足認被告具有國外之接應管道而有事實足認其有
    逃亡之虞，被告具有刑事訴訟法第101條第1項第3款之羈押
    原因。再酌以現今毒品犯濫，被告涉犯運輸第一級毒品入境
    ，且數量非微，對我國治安之危害非輕，且被告所涉自國外
    運輸第一級毒品入境，有損我國之國際形象，並慮及國家審
    判權及刑罰執行權遂行之公益考量，衡諸比例原則，認被告
    仍有羈押之必要性。
(三)被告雖執前詞聲請具保停止羈押，惟被告所涉運輸第一級毒
    品罪嫌之犯罪嫌疑重大，原羈押原因依然存在，仍有繼續羈
    押之必要等情，已如前述。又行為人所犯為最輕本刑五年以
    上有期徒刑以上之罪者，可預期判決之刑度既重，為規避刑
    罰之執行而妨礙追訴、審判程序進行之可能性增加，國家刑
    罰權有難以實現之危險，故如有相當理由認為其有逃亡之虞
    ，法院斟酌命該被告具保、責付或限制住居等侵害較小之手
    段，均不足以確保追訴、審判或執行程序之順利進行，非予
    羈押，顯難進行追訴、審判或執行，非不得羈押之，業經司
    法院大法官會議釋字第665號解釋闡釋在案，而被告本案前
    開所涉運輸第一級毒品罪之法定最輕本刑為無期徒刑，復有
    相當事實及理由足認其有逃亡之虞，而確合於刑事訴訟法第
    101條第1項第3款所定之羈押原因，亦經本院依卷附事證敘
    明如前，被告認本案對其羈押有違上開司法院大法官會議解
    釋意旨，有所誤會，非為可採。再本院並未以刑事訴訟法第
    101條第1項第2款所定之湮滅、偽造、變造證據或勾串共犯
    或證人之虞之情形，作為對被告羈押之原因，是被告以其未
    有此項羈押事由而主張其無羈押之必要性部分，因乏所據，
    並非可採。另被告犯後坦承犯行等犯罪後態度，固可作為量
    刑之參考，惟尚非可執為被告已無羈押之原因及其必要性之
    事由，被告泛以其一己自述之犯後態度，及其遭羈押前之工
    作、家庭、經濟狀況、有固定住處等情，片面聲稱伊無逃亡
    之虞，並據以請求准予具保停止羈押，亦無可採。況被告未
    經本院禁止接見、通信，倘其果有其聲請意旨所述之債務及
    投資等事宜待處理，尚非不得經由法定程序委由他人代為處
    置，附此說明。
(四)綜上所陳，被告之前開羈押原因及必要性均仍然存在，並不
    能以具保等其他方式替代或使羈押原因消滅，被告前開聲請
    無法准許，應予駁回。
據上論斷，應依刑事訴訟法第220條，裁定如主文。 　　
中　　華　　民　　國　　110 　年　　11　　月　　29　　日
                  刑事第十二庭  審判長法　官  張國忠
                                      法　官  高文崇
                                      法　官  李雅俐
以上正本證明與原本無異。
如不服本裁定，得於收受送達後5日內向本院提出抗告書狀（須
附繕本）。因疫情而遲誤不變期間，得向法院聲請回復原狀。
                                      書記官  蕭怡綸
　　　　　　　　　
中　　華　　民　　國　　110 　年　　11　　月　　29　　日